Inventaris van het archief van het:(Hoofd)productschap Akkerbouwproducten, (1930), 1956-2014
Nationaal Archief, Den Haag
- Stukken niet naar inhoud beschreven, A
  - Vergaderstukken, agenda's en notulen bestuur, A.1
    - Directie, 1956-2014; 193-298; 104 omslagen
      - 1993 mei 10 t/m juni 28, 273
      - 1993 juli 12 t/m juli 26, 274
      - 1993 augustus 9 t/m november 29, 275
      - 1993 december 13 t/m 1994 februari 21, 276
      - 1994 maart 7 t/m april 11, 277
      - 1994 mei 2 t/m juni 13, 278
      - 1994 juli 4 t/m augustus 15, 279
      - 1994 augustus 29 t/m november 14, 280
      - 1994 november 28 t/m 1995 februari 6, 281
      - 1995 februari 20 t/m april 6, 282
      - 1995 april 24 t/m mei 29, 283
      - 1995 juni 19 t/m augustus 21, 284
      - 1995 september 4 t/m december 11, 285
      - 1996 januari 15 t/m maart 18, 286
      - 1996 april 4 t/m juni 3, 287
      - 1996 juni 17 t/m september 16, 288
      - 1996 september 30 t/m november 18, 289
      - 1996 december 2 t/m 1997 juni 9, 290
      - 1997 juni 23 t/m december 22, 291
      - 1998 januari 12 t/m mei 11, 292
      - 1998 mei 25 t/m november 30, 293
      - 1998 december 16 t/m 1999 april 19, 294
      - 1999 mei 17 t/m december 6, 295
      - 1999 december 20 t/m 2000 maart 13, 296
      - 2000 maart 27 t/m december 18, 297
      - 2012 april 16, 298
    - College van Voorzitters, 1966-2005; 299-352; 54 omslagen
      - 1966 juni 27 t/m 1970 december 28, 299
      - 1971 januari 25 t/m 1973 september 3, 300
      - 1979 januari 8 t/m juni 11, 301
      - 1979 juli 2 t/m december 3, 302
      - 1980 januari 7 t/m juni 2, 303
      - 1980 juli 4 t/m december 1, 304
      - 1981 januari 7 t/m juni 1, 305
      - 1981 juli 6 t/m december 7, 306
      - 1982 januari 25 t/m september 27, 307
      - 1982 oktober 25 t/m december 13, 308
      - 1983 januari 24 t/m april 25, 309
      - 1983 mei 30 t/m september 29, 310
      - 1983 oktober 24 t/m december 19, 311
      - 1987 januari 12 t/m juni 1, 312
      - 1987 juli 6 t/m december 12, 313
      - 1988 januari 11 t/m juni 6, 314
      - 1988 juli 4 t/m december 5, 315
      - 1989 januari 9 t/m juni 5, 316
      - 1989 juli 3 t/m december 4, 317
      - 1990 januari 8 t/m maart 5, 318
      - 1990 april 9 t/m juli 2, 319
      - 1990 september 3, 320
      - 1990 november 5 t/m december 3, 321
      - 1991 januari 7 t/m februari 4, 322
      - 1991 april 8, 323
      - 1991 april 10 t/m juni 3, 324
      - 1991 juli 8 t/m september 2, 325
      - 1991 oktober 7 t/m december 2, 326
      - 1992 januari 6 t/m juni 1, 327
      - 1992 juli 6 t/m oktober 5, 328
      - 1992 november 2 t/m december 7, 329
      - 1993 januari 1 t/m maart 1, 330
      - 1993 maart 29 t/m juni 7, 331
      - 1993 juli 5 t/m oktober 4, 332
      - 1993 november 1 t/m december 6, 333
      - 1994 januari 10 t/m februari 7, 334
      - 1994 maart 7 t/m mei 2, 335
      - 1994 juli 12, 336
      - 1994 juli 4 t/m september 3, 337
      - 1994 oktober 3 t/m november 11, 338
      - 1995 januari 9 t/m april 3, 339
      - 1995 mei 1 t/m september 4, 340
      - 1995 oktober 10 t/m december 11, 341
      - 1996 januari 15 t/m december 2, 342
      - 1997 maart 3 t/m oktober 6, 343
      - 1997 november 3 t/m 1998 februari 2, 344
      - 2000 december 4 t/m 2001 november 5, 345
      - 2002 januari 7 t/m november 4, 346
      - 2002 december 2 t/m 2003 september 8, 347
      - 2003 oktober 6 t/m 2004 april 5, 348
      - 2004 mei 3 t/m 2005 januari 10, 349
      - 2005 februari 7 t/m juli 4, 350
      - 2005 september 5, 351
      - 2005 november 7 t/m december 5, 352
    - College van Voorzitters overleg met Directeur Generaal, 1985-1994; 353-355; 3 omslagen
      - 1985 februari 8 t/m 1987 december 10, 353
      - 1988 februari 4 t/m 1991 juni 28, 354
      - 1991 augustus 20 t/m 1994 juli 12, 355
  - Vergaderstukken, agenda's en notulen van commissies en werkgroepen, A.2
    - Sector Wijn, A.2.1
      - Commissie Wijn, 1956-1993; 356-384; 29 omslagen
        - 1956 april 10 t/m 1970 februari 12, 356
        - 1970 april 16 t/m 1975 mei 30, 357
        - 1976 februari 27 t/m november 12, 358
        - 1978 augustus 21 t/m 1979 januari 23, 359
        - 1979 mei 21 t/m augustus 30, 360
        - 1980 januari 17 t/m oktober 20, 361
        - 1981 januari 22 t/m maart 20, 362
        - 1981 juni 9 t/m 1982 januari 9, 363
        - 1982 maart 24 t/m september 22, 364
        - 1982 november 23 t/m 1983 mei 9, 365
        - 1983 augustus 24 t/m 1984 mei 20, 366
        - 1984 augustus 29 t/m 1985 februari 27, 367
        - 1985 mei 8 t/m december 17, 368
        - 1986 maart 12 t/m september 26, 369
        - 1986 december 17 t/m 1987 juni 16, 370
        - 1987 oktober 7 t/m 1988 maart 23, 371
        - 1988 juni 28 t/m november 15, 372
        - 1989 maart 14, 373
        - 1989 september 13 t/m november 22, 374
        - 1990 februari 20, 375
        - 1990 juni 8 t/m november 20, 376
        - 1991 januari 30, 377
        - 1991 april 18 t/m juni 7, 378
        - 1991 augustus 27 t/m november 12, 379
        - 1992 januari 29 t/m april 8, 380
        - 1992 juni 10 t/m september 9, 381
        - 1992 november 11, 382
        - 1993 februari 3, 383
        - 1993 april 7, 384
      - Stuurgroep Herkomstbenaming Wijn, 1983-1985; 385-387; 3 omslagen
        - 1983 juni 30 t/m oktober 24, 385
        - 1984 mei 4, 386
        - 1985 maart 19 t/m april 4, 387
      - Stuurgroep Wijn Informatie Centrum (WIC), 1985-1991; 388; 1 omslag
      - Bijeenkomsten van de Commissie voor Wijn en de Centrale Vereniging van Wijnhandelaren met die van het Ministerie van Financiën betreffende de herstructurering van de accijnswetgeving, 1985-1991; 389; 1 omslag
    - Produktschappencommissie Levensmiddelen Wetgeving (PLW) en overige commissiess, A.2.2
      - Produktschappencommissie Levensmiddelen Wetgeving(PLW), 1960-2000; 390-496; 107 omslagen
        - 1960 t/m 1973, 390
        - 1974, 391
        - 1975 (75-1 t/m 75-171), 392
        - 1976 (76-1 t/m 76-159), 393
        - 1977 (77-1 t/m 77-164), 394
        - 1978 (78-1 t/m 78-159), 395
        - 1979 (79-1 t/m 79-133), 396
        - 1980 deel 1 (80-1 t/m 80-49), 397
        - 1980 deel 2 (80-50 t/m 80-99), 398
        - 1980 deel 3 (80-100 t/m 80-151), 399
        - 1981 deel 1 (81-1 t/m 81-49), 400
        - 1981 deel 2 (81-50 t/m 81-99), 401
        - 1981 deel 3 (81-100 t/m 81-167), 402
        - 1982 deel 1 (82-1 t/m 82-49), 403
        - 1982 deel 2 (82-50 t/m 82-99), 404
        - 1982 deel 3 (82-100 t/m 82-149), 405
        - 1982 deel 4 (82-150 t/m 82-225), 406
        - 1983 deel 1 (83-1 t/m 83-49), 407
        - 1983 deel 2 (83-50 t/m 83-99), 408
        - 1983 deel 3 (83-100 t/m 83-149), 409
        - 1983 deel 4 (83-150 t/m 83-181), 410
        - 1984 deel 1 (84-1 t/m 84-49), 411
        - 1984 deel 2 (84-50 t/m 84-99), 412
        - 1984 deel 3 (84-100 t/m 84-177), 413
        - 1985 deel 1 (85-1 t/m 85-49), 414
        - 1985 deel 2 (85-50 t/m 85-99), 415
        - 1985 deel 3 (85-100 t/m 85-165), 416
        - 1986 deel 1 (86-1 t/m 86-99), 417
        - 1986 deel 2 (86-100 t/m 86-185), 418
        - 1987 deel 1 (87-1 t/m 87-75), 419
        - 1987 deel 2 (87-76 t/m 170), 420
        - 1988 deel 1 (88-1 t/m 88-76), 421
        - 1988 deel 2 (88-77 t/m 88-150), 422
        - 1988 deel 3 (88-151 t/m 88-253), 423
        - 1989 deel 1 (89-1 t/m 89-75), 424
        - 1989 deel 2 (89-76 t/m 89-150), 425
        - 1989 deel 3 (89-151 t/m 89-225), 426
        - 1989 deel 4 (89-226 t/m 89-300), 427
        - 1990 deel 1 (90-1 t/m 90-75), 428
        - 1990 deel 2 (90-76 t/m 90-150), 429
        - 1990 deel 3 (90-151 t/m 90-225), 430
        - 1990 deel 4 (90-226 t/m 90-300), 431
        - 1990 deel 5 (90-301 t/m 90-390), 432
        - 1991 deel 1 (91-1 t/m 91-75), 433
        - 1991 deel 2 (91-76 t/m 91-150), 434
        - 1991 deel 3 (91-151 t/m 91-225), 435
        - 1991 deel 4 (91-226 t/m 91-290), 436
        - 1991 deel 5 (91-291 t/m 91-325), 437
        - 1992 deel 1 (92-1 t/m 92-30), 438
        - 1992 deel 2 (92-31 t/m 92-75), 439
        - 1992 deel 3 (92-76 t/m 92-150), 440
        - 1992 deel 4 (92-151 t/m 92-192), 441
        - 1992 deel 5 (92-193 t/m 92-225), 442
        - 1992 deel 6 (92-226 t/m 92-300), 443
        - 1992 deel 7 (92-301 t/m 92-370, 444
        - 1993 deel 1 (93-1 t/m 93-75), 445
        - 1993 deel 2 (93-76 t/m 93-150), 446
        - 1993 deel 3 (93-151 t/m 93-225), 447
        - 1993 deel 4 (93-226 t/m 93-300), 448
        - 1993 deel 5 (93-301 t/m 93-363), 449
        - 1995 deel 1 (95-1 t/m 95-75), 450
        - 1995 deel 2 (95-76 t/m 95-150), 451
        - 1995 deel 3 (95-151 t/m 95-225), 452
        - 1995 deel 4 (95-226 t/m 95-300), 453
        - 1995 deel 5 (95-301 t/m 95-336), 454
        - 1996 deel 1 (96-1 t/m 96-75), 455
        - 1996 deel 2 (96-76 t/m 96-110), 456
        - 1996 deel 3 (96-111 t/m 96-150), 457
        - 1996 deel 4 (96-151 t/m 96-189), 458
        - 1996 deel 5 (96-190 t/m 96-225), 459
        - 1996 deel 6 (96-226 t/m 96-260), 460
        - 1996 deel 7 (96-2611 t/m 96-300), 461
        - 1996 deel 8 (96-301 t/m 96-335), 462
        - 1996 deel 9 (96-336 t/m 96-374), 463
        - 1997 deel 1 (97-1 t/m 97-75), 464
        - 1997 deel 2 (97-76 t/m 97-150), 465
        - 1997 deel 3 (97-151 t/m 97-180), 466
        - 1997 deel 4 (97-181 t/m 97-225), 467
        - 1997 deel 5 (97-226 t/m 97-300), 468
        - 1997 deel 6 (97-301 t/m 97-344), 469
        - 1998 deel 1 (98-1 t/m 98-52), 470
        - 1998 deel 2 (98-53 t/m 98-75), 471
        - 1998 deel 3 (98-76 t/m 98-150), 472
        - 1998 deel 4 (98-151 t/m 98-225), 473
        - 1998 deel 5 (98-226 t/m 98-300), 474
        - 1998 deel 6 (98-301 t/m 98-319), 475
        - 1999 deel 1 (99-1 t/m 99-30), 476
        - 1999 deel 2 (99-31 t/m 99-75), 477
        - 1999 deel 3 (99-76 t/m 99-110), 478
        - 1999 deel 4 (99-111 t/m 99-150), 479
        - 1999 deel 5 (99-151 t/m 99-190), 480
        - 1999 deel 6 (99-191 t/m 99-225), 481
        - 1999 deel 7 (99-226 t/m 99-265), 482
        - 1999 deel 8 (99-266 t/m 99-300), 483
        - 1999 deel 9 (99-301 t/m 99-340), 484
        - 1999 deel 10 (99-341 t/m 99-375), 485
        - 1999 deel 11 (99-376 t/m 99-400), 486
        - 1999 deel 12 (99-401 t/m 99-419), 487
        - 2000 deel 1 (00-1 t/m 00-39), 488
        - 2000 deel 2 (00-40 t/m 00-75), 489
        - 2000 deel 3 (00-76 t/m 00-134), 490
        - 2000 deel 4 (00-135 t/m 00-175), 491
        - 2000 deel 5 (00-176 t/m 00-224), 492
        - 2000 deel 6 (00-225 t/m 00-260), 493
        - 2000 deel 7 (00-261 t/m 00-299), 494
        - 2000 deel 8 (00-300 t/m 00-335), 495
        - 2000 deel 9 (00-336 t/m 00-376), 496
      - AGOS (Adviescommissie Geografische Aanduidingen, Oorsprongsbenamingen en Specifiteitscertificering) Brussel raadsvergaderingen, 2003-2011; 497-506; 10 omslagen
        - 2003 mei 16 t/m oktober 24, 497
        - 2006 februari 2/3 t/m maart 27, 498
        - 2006 april 25, 499
        - 2006 juni 28 t/m november 28, 500
        - 2007 maart 14 t/m oktober 23, 501
        - 2008 maart 12 t/m december 3, 502
        - 2009 maart 25 t/m december 9, 503
        - 2010 maart 17 t/m december 14, 504
        - 2011 februari 9/10 t/m april 13, 505
        - 2011 mei 26 t/m september 21, 506
      - Permanent/Regelgevend Comité Beschermde Geografische Aanduidingen en Beschermde Oorsprongsbenamingen (BOB BGA) en Gegarandeerde Traditionele Specialiteiten (GTS), 2006-2010; 507; 1 omslag
    - Suikerbegeleidingscommissie (SBC) en overige commissies en werkgroepen, A.2.3
      - Werkgroep Suikerverwerkende industrieën, 1982-1996; 508-509; 2 omslagen
        - 1982 oktober t/m 1990 november, 508
        - 1991 juli t/m 1996 december, 509
      - Werkgroep Suikerindustrie, 1982-2008; 510-520; 11 omslagen
        - 1982 februari 5 t/m 1984 december 14, 510
        - 1985 maart 14 t/m 1987 oktober 16, 511
        - 1987 oktober 16 t/m 1990 januari 25, 512
        - 1990 maart 29 t/m 1991 december 3, 513
        - 1990 mei 4 t/m 1999 maart 15, 514
        - 1999 maart 15 t/m 2000 juni 27, 515
        - 2000 oktober 13 t/m 2002 oktober 25, 516
        - 2003 maart 12 t/m 2005 oktober 28, 517
        - Werkgroep Adhoc 1999 april 12 t/m augustus 24, 518
        - Werkgroep Adhoc 1999 augustus 24 t/m november 11, 519
        - Adviesgroep Suikerindustrie 2008 april 1 (55e vergadering), 520
      - Suikerbegeleidingscommissie (SBC), 1983-2013; 521-527; 7 omslagen
        - 1983 maart 31 t/m 1986 december 9 (1e t/m 4e), 521
        - 1987 december 11 t/m 1990 september 28 (5e t/m 8e), 522
        - 1991 april 9 t/m 1996 november 15, 523
        - 1997 april 11 t/m 1998 november 13, 524
        - 1998 december 15 t/m 2001 november 16, 525
        - 2001 november 16 t/m 2006 januari 19, 526
        - 2006 november 17 t/m 2013 mei 17, 527
      - Werkgroep Melasse, 1984-2002; 528-530; 3 omslagen
        - 1984 mei 24 t/m 1992 mei 11, 528
        - 1993 april 20 t/m 1995 juli 1, 529
        - 1996 april 22 t/m 2002 november 25, 530
      - Werkgroep Bietenaangelegenheden, 1984-2008; 531-547; 17 omslagen
        - 1984 april 10 t/m 1986 november 26, 531
        - 1987 februari 26 t/m 1989 april 11, 532
        - 1989 juni 26 t/m 1990 september 27, 533
        - 1990 oktober 30 t/m 1992 april 13, 534
        - 1992 juni 24 t/m 1994 februari 18, 535
        - 1994 maart 30 t/m 1995 augustus 29, 536
        - 1995 oktober 27 t/m 1996 december 24, 537
        - 1996 december 24 t/m 1998 januari 22, 538
        - 1998 april 9 t/m 1999 januari 26, 539
        - 1999 maart 19 t/m december 13, 540
        - 2001 april 12 t/m december 21, 541
        - 2003 oktober 31 t/m 2005 juli 19, 542
        - 2005 december 1 t/m 2007 oktober 5, 543
        - Ad hoc werkgroep 1989, 544
        - Ad hoc werkgroep 1990 t/m 1994, 545
        - Ad hoc werkgroep 2001 t/m 2003 mei, 546
        - Ad hoc werkgroep 2003 mei t/m 2008 januari, 547
      - Beheerscomité / Deskundigen voor Suiker, 1987-2007; 548-565; 18 omslagen
        - 1987 januari 7 t/m 1988 december 21, 548
        - 1989 januari 4 t/m 1990 december 19, 549
        - 1991 januari 3 t/m 1992 december 16, 550
        - 1993 januari 7 t/m december 15, 551
        - 1994 januari 5 t/m 1995 december 20, 552
        - 1996 januari 4 t/m 1997 december 17, 553
        - 1998 januari 7 t/m 1999 december 15, 554
        - 2000 januari 5 t/m 2001 december 20, 555
        - 2002 januari 10 t/m 2004 juni 24, 556
        - 2004 juli 1 1t/m december 23, 557
        - 2005 januari 6 t/m maart 17, 558
        - 2005 maart 31 t/m juni 30, 559
        - 2005 juli 14 t/m oktober 20, 560
        - 2005 oktober 27 t/m 2006 februari 23, 561
        - 2006 maart 2 t/m mei 12, 562
        - 2006 mei 19 t/m juli 27, 563
        - 2006 augustus 10 t/m december 21, 564
        - 2007 januari 11 t/m juni 28, 565
      - Gezamenlijke vergadering Werkgroepen Suikerindustrie en Suikerverwerkende industrieën, 1992-2006; 566-570; 5 omslagen
        - 1992-1993, 566
        - 1994-1996, 567
        - 1996-1997, 568
        - 1998, 569
        - 1998-2006, 570
      - Werkgroep Suikersysteem, 2000-2005; 571-573; 3 omslagen
        - Ad hoc werkgroep 2000 maart 6 t/m december 8, 571
        - Ad hoc werkgroep 2011 februari 6 t/m september 13, 572
        - 2000 juli 3 t/m september 28, 573
      - Werkgroep van de Raad betreffende suiker en isoglucose, 2005-2006; 574; 1 omslag
      - Suikeroverleg, 2005-2010; 575; 1 omslag
      - Stuurgroep Actieplan Aaltjesbeheersing, 2006-2007; 576; 1 omslag
      - Begeleidingscommissie Onderzoek, 2006-2007; 577; 1 omslag
      - Begeleidingscommissie Kennisoverdracht, 2006-2007; 578; 1 omslag
      - Platform ‘Suiker & Voeding’, 2009-2010; 579; 1 omslag
    - Commissie Toezicht en Advies Suikersysteem CTA, A.2.4
      - Beroepscommissie Suikersysteem, 1987-1990; 580; 1 omslag
      - Commissie Toezicht en Advies Suikersysteem CTA, 1990-2001; 581-638; 58 omslagen
        - 1990 juli 9 t/m 1996 januari 11, 581
        - 1996 februari 1, 582
        - 1996 maart 13, 583
        - 1996 april 1 deel 1, 584
        - 1996 april 1 deel 2, 585
        - 1996 april 22, 586
        - 1996 mei 23, 587
        - 1996 juni 28, 588
        - 1996 augustus 16 deel 1, 589
        - 1996 augustus 16 deel 2, 590
        - 1996 augustus 16 deel 3, 591
        - 1996 augustus 23, 592
        - 1996 augustus 30, 593
        - 1996 september 2, 594
        - 1996 september 9 deel 1, 595
        - 1996 september 9 deel 2, 596
        - 1996 september 12, 597
        - 1996 september 20, 598
        - 1996 september 25, 599
        - 1996 september 30, 600
        - 1996 oktober 4, 601
        - 1996 oktober 9 deel 1, 602
        - 1996 oktober 9 deel 2, 603
        - 1996 oktober 14, 604
        - 1996 oktober 25 deel 1, 605
        - 1996 oktober 25 deel 2, 606
        - 1996 november 4, 607
        - 1996 november 14, 608
        - 1996 december 2 deel 1, 609
        - 1996 december 2 deel 2, 610
        - 1996 december 1, 611
        - 1997 januari 23 deel 1, 612
        - 1997 januari 23 deel 2, 613
        - 1997 februari 24 deel 1, 614
        - 1997 februari 24 deel 2, 615
        - 1997 maart 12 deel 1, 616
        - 1997 maart 12 deel 2, 617
        - 1997 maart 12 deel 3, 618
        - 1997 maart 12 deel 4, 619
        - 1997 maart 27, 620
        - 1997 april 15, 621
        - 1997 juni 6, 622
        - 1997 augustus 4, 623
        - 1997 oktober 15 t/m november 20, 624
        - 1998 januari 15 t/m februari 25, 625
        - 1998 maart 4 t/m juni 3, 626
        - 1998 augustus 13, 627
        - 1998 november 5, 628
        - 1999 januari 14, 629
        - 1999 februari 18 t/m maart 17, 630
        - 1999 april 14 t/m mei 31, 631
        - 1999 september 10 t/m november 17, 632
        - 1999 december 9 t/m december 22, 633
        - 2000 januari 28 t/m maart 20, 634
        - 2000 mei 4, 635
        - 2000 september 1, 636
        - 2000 november 28, 637
        - 2001 januari 19, 638
    - Sector Aardappelen, A.2.5
      - Nederlandse Aardappel Associatie, 1997 november 11; 639; 1 omslag
      - Commissie Aardappelen, 1997-2005; 640-647; 8 omslagen
        - 1997 november 5, 640
        - 1998 oktober 27 t/m 2000 mei 2, 641
        - 2000 november 7 t/m 2001 januari 26, 642
        - 2001 januari 30 t/m mei 8, 643
        - 2001 juni 7 t/m november 19, 644
        - 2001 december 14 t/m 2002 mei 8, 645
        - 2002 juni 11 t/m 2003 november 11, 646
        - 2004 mei 18 t/m 2005 oktober 21, 647
      - Landelijke wratziekteoverleg, 2007; 648; 1 omslag
      - Beleidsteam Consumptieaardappel Keten (BCK), 2007; 649; 1 omslag
      - Telersoverleg Beursnotering, 2007; 650; 1 omslag
    - Sector Teeltaangelegenheden, A.2.6
      - Commissie Teeltaangelegenheden, 1997-2001; 651-666; 16 omslagen
        - 1997 september t/m december, 651
        - 1998 januari t/m maart, 652
        - 1998 april t/m juni, 653
        - 1998 juni t/m september, 654
        - 1998 oktober t/m december, 655
        - 1999 januari t/m juni, 656
        - 1999 juni t/m juli, 657
        - 1999 augustus t/m september, 658
        - 1999 oktober t/m december, 659
        - 2000 januari t/m februari, 660
        - 2000 februari t/m maart, 661
        - 2000 april t/m oktober, 662
        - 2000 oktober t/m december, 663
        - 2001 januari t/m mei, 664
        - 2001 juni t/m september, 665
        - 2001 oktober t/m december, 666
      - Werkgroep Suikerbieten, 1998-2000; 667; 1 omslag
      - Werkgroep Sectoroverschrijdende onderwerpen, 1998-2005; 668-669; 2 omslagen
        - 1998 t/m 2000 (5e t/m 10e), 668
        - 2000 t/m 2005 (11e t/m 26e), 669
      - Contactgroep Rassenonderzoek (CR)/Rasoverleggroep (ROG), 1998-2005; 670-671; 2 omslagen
        - 1998 september 4 t/m 2000 december 19, 670
        - 2002 februari 22 t/m 2005 oktober 12, 671
      - Werkgroep Rassenonderzoek Granen, Zaden en Peulvruchten, 1998-2006; 672; 1 omslag
      - Werkgroep Rassenonderzoek Suikerbieten, 1998-2006; 673; 1 omslag
      - Werkgroep Rassenonderzoek Voedergewassen, 1998-2006; 674; 1 omslag
      - Commissie Teeltaangelegenheden Werkgroep Waarschuwing Systemen (opgeheven), 1999-2000; 675; 1 omslag
      - Werkgroep Protocol Rassenonderzoek, 1999-2002; 676-677; 2 omslagen
        - 1999 december 13 t/m 2000 december 19, 676
        - 2000 januari 17 t/m 2002 oktober 25, 677
      - Werkgroep Rassenonderzoek Aardappelen, 1999-2005; 678-679; 2 omslagen
        - 1999 januari 22 t/m 2001 januari 12, 678
        - 2001 september 28 t/m 2005 september 19, 679
      - Werkgroep Rassenonderzoek Cichorei, 1999-2006; 680; 1 omslag
      - Werkgroep Rassenonderzoek Lokgewassen en Groenbewerkers, 1999-2006; 681; 1 omslag
      - Werkgroep Rassenonderzoek Mais, 1999-2006; 682; 1 omslag
      - Werkgroep Rassenonderzoek Vlas, 1999-2006; 683; 1 omslag
      - Begeleidingscommissie LNV programma 413 Rassenlijsten, 2002-2005; 684; 1 omslag
      - Sector Teeltaangelegenheden HPA Certificeringsoverleg, 2002-2007; 685-688; 4 omslagen
        - 2002 mei 2 t/m 2003 oktober 9 (1e t/m 5e), 685
        - 2004 t/m december 20 (6e t/m 8e), 686
        - 2005 juni 7 t/m december 12 (9e t/m 11e), 687
        - 2006 juni 1 t/m 2007 oktober 30 (12e t/m 15e), 688
      - Sector Teeltaangelegenheden Programmeringscommissie Suikerbieten, 2004-2008; 689; 1 omslag
      - Stuurgroep Coëxistentie Afspraken (SCA), 2006-2007; 690; 1 omslag
      - Werkgroep valse meeldauw, 2007; 691; 1 omslag
      - Intern Overleg Teelt (IOT), 2007; 692; 1 omslag
      - Beroepscommissie VVAK(VoedselVeiligheid Certificaat Akkerbouw), 2007; 693; 1 omslag
      - Werkgroep Kiemkracht, 2007; 694; 1 omslag
      - Werkgroep driftarme instelling, 2007; 695; 1 omslag
      - Commissie Samenstelling Aanbevelende Rassenlijst (CSAR), 2007; 696; 1 omslag
      - Landelijke onderzoeksdag, 2007; 697; 1 omslag
    - Overige commissies en werkgroepen, A.2.7
      - Commissie voor Cacaobonen, Cacao en Cacaoprodukten, 1956-1974; 698-699; 2 omslagen
        - 1956 april 10 t/m 1961 september 21, 698
        - 1961 oktober 20 t/m 1974 juni 26, 699
      - Commissie voor Koffie en Thee, 1956-1995; 700-703; 4 omslagen
        - 1956 april 10 t/m 1965 september 1, 700
        - 1978 november 7 t/m 1983 mei 4, 701
        - 1986 juli 31 t/m 1990 oktober 9, 702
        - 1995 mei 30, 703
      - Branche Begeleidingscommissie (BBC): Samenwerkingsverband voor Sociale Aangelegenheden Werkgroep Sociaal Secretariaat, 1989-1993; 704-706; 3 omslagen
        - 1989 september 20 t/m 1990 december 12, 704
        - 1991 januari 17 t/m 1992 maart 10, 705
        - 1992 juni 1 t/m 1993 februari 21, 706
      - Branche Begeleidingscommissie (BBC): Begeleidingscommissie Samenwerkingsverband voor Sociale Aangelegenheden, 1989-1994; 707-711; 5 omslagen
        - 1989 maart 8 t/m december 22, 707
        - 1990 januari 19 t/m 1991 april 10, 708
        - 1991 mei 14 t/m 1992 september 10, 709
        - 1992 september 18 t/m 1994 maart 9, 710
        - 1993 september 9 t/m 1994 december 7, 711
      - Adviescommissie Geografische Aanduidingen, Oorsprongsbenamingen en Specifiteitscertificering (AGOS), 1993-2006; 712; 1 omslag
      - Branche Begeleidingscommissie (BBC): Begeleidingscommissie Onderzoek Grondstofallergie, 1998-2001; 713-717; 5 omslagen
        - 1999 februari 11 t/m december 15, 713
        - 2000 februari 22 t/m maart 29, 714
        - 2000 april 19 t/m oktober 25, 715
        - 2001 januari 29 t/m juli 3, 716
        - 2001 september 19 t/m december 18, 717
      - Adviescommissie Sociale Aangelegenheden, 1998-2001; 718-719; 2 omslagen
        - 1998 april 14, 718
        - 2000 december 31 t/m 2001 mei 29, 719
      - Adviescommissie Arbeid, 2001-2005; 720-721; 2 omslagen
        - 2001 november 29 t/m 2003 november 20, 720